臺灣高等法院臺中分院刑事判決　　　　　　　　　九十三年度上易字第一三八一號
　　上　訴　人
　　即　被　告　乙○○
右上訴人因被告詐欺案件，不服臺灣台中地方法院九十三年度易字第一九三二號中華
民國九十三年九月二十九日第一審判決（起訴案號：臺灣台中地方法院檢察署九十三
年度偵字第一一六三五號），提起上訴，本院判決如左：
      主  文
上訴駁回。
      事實及理由
一、本案經本院審理結果，認第一審判決認事用法及量刑均無不當，應予維持，並引
    第一審判決書記載之事實、證據及理由。（如附件）
二、被告上訴意旨略以：原審量刑太重，請求判處有期徒刑三月云云。
三、本院查：被告前有多次施用麻醉藥品、違反毒品危害防制條例及竊盜等前科，有
    前案紀錄表附卷可查。本件復構成累犯，依法應加重其刑，原審審酌被告為貪圖
    不法利益，提供金融帳戶予他人犯罪使用，使犯罪難以查緝，無異助長不法，因
    其行為對被害人財產及社會金融交易秩序所生危害非淺，惟尚能坦認罪行等一切
    情狀，量處有期徒刑五月，並諭知易科罰金之折算標準，其量刑應稱妥適，被告
    上訴顯無理由，應予駁回。
四、據上論斷，應依刑事訴訟法第三百七十三條、第三百六十八條，判決如主文。
本案經檢察官丙○○到庭執行職務。
中      華      民      國    九十三   年    十二     月      八        日
                                   臺灣高等法院臺中分院刑事第四庭
                                         審判長法  官  洪  耀  宗
                                               法　官  江  德  千
                                               法  官  劉  登  俊
右正本證明與原本無異。
不得上訴。
                                               書記官  鄧　智　惠
中     華     民     國     九十三     年     十二     月      九       日
                                                              　　　　　Ｆ
臺灣臺中地方法院刑事判決                        九十三年度易字第一九三二號
    公  訴  人  臺灣臺中地方法院檢察署檢察官
    被      告  乙○○  男  三十四歲（民國○○○年○月○日生）
                        身分證統一編號：Ｚ000000000號
                        住臺中縣大里市○○街四八巷二八號
                        （另案於臺灣臺中監獄執行中）
右列被告因詐欺案件，經檢察官提起公訴（九十三年度偵字第一一六三五號），本院
合議庭裁定改以簡式審判程序審理，判決如左：
    主      文
乙○○幫助意圖為自己不法之所有，以詐術使人將本人之物交付，累犯，處有期徒刑
伍月，如易科罰金，以參佰元折算壹日。
    事實及理由
一、乙○○明知綽號「小昭」不詳姓名年籍之成年男子，收購他人金融帳戶，係為供
    財產犯罪使用。竟仍貪圖利益，基於幫助之犯意，於民國九十三年二月二十日，
    在臺中縣大里市僑泰工專前，將其所有之大里草湖郵局帳戶（帳號：00000
    000000000號），以新台幣（下同）五千元之價格，販予「小昭」，同
    時將身分證影本及該帳戶之存摺、金融卡（含密碼），一併交給「小昭」。上開
    帳戶嗣由「小昭」使用，「小昭」意圖為自己不法之所有，基於詐欺取財犯意，
    自九十三年三月間起，散發不實之貸款廣告，適有甲○○見該廣告而以電話詢問
    申辦貸款細節，「小昭」即向甲○○佯稱須先匯款作為擔保，始得申辦，使甲○
    ○陷於錯誤，而匯款二萬八千二百元入指定之乙○○上述帳戶，再由「小昭」至
    自動提款機提領款項，藉此獲取不法利益。
二、右揭犯罪事實，業據被告乙○○於本院審理時坦承不諱，核與被害人甲○○指述
    受騙匯款情節相符，並有甲○○提出之郵政國內匯款執據、被告前開郵局帳戶之
    查詢存簿變更資料各一份在卷可稽，足見被告自白與事實相符。本件事證明確，
    被告犯行堪以認定。
三、
  (一)查「小昭」意圖為自己不法之所有，以不實貸款廣告詐騙他人金錢，所為係犯刑
    法第三百三十九條第一項之詐欺取財罪。
  (二)被告明知「小昭」收購他人金融帳戶，係為供財產犯罪使用，猶基於幫助犯意，
    提供自己帳戶予「小昭」使用，核其所為，則係犯刑法第三十條第一項前段、第
    三百三十九條第一項之幫助詐欺取財罪。
  (三)被告前因違反毒品危害防制條例案件，經法院判處有期徒刑五月確定，於九十年
    八月八日易科罰金執行完畢，有卷附臺灣高等法院被告全國前案紀錄表可憑，其
    於有期徒刑執行完畢五年內再犯本件有期徒刑以上之罪，為累犯，應依法加重其
    刑。
  (四)被告以幫助他人犯罪之意思，參與犯罪構成要件以外之行為，為從犯，爰依刑法
    第三十條第二項規定，按正犯之刑減輕其刑，並先加後減之。
  (五)爰審酌被告為貪圖不法利益，提供金融帳戶予他人犯罪使用，使犯罪難以查緝，
    無異助長不法，因其行為對被害人財產及社會金融交易秩序所生危害非淺，惟於
    本院審理時尚能坦認罪行等一切情狀，量處如主文所示之刑，並諭知易科罰金之
    折算標準。
  (六)檢察官雖聲請沒收被告前開郵局帳戶之存摺及金融卡，惟該等物品核非義務沒收
    之物，因未扣案，且被告供稱不知該等物品現在何處，為免將來執行上之困難，
    爰不予諭知沒收。
據上論斷，應依刑事訴訟法第二百七十三條之一第一項、第二百九十九條第一項前段
，刑法第三十條第一項前段、第三百三十九條第一項、第四十七條、第三十條第二項
、第四十一條第一項前段，罰金罰鍰提高標準條例第一條前段、第二條，判決如主文
。
本案經檢察官黃仁宏到庭執行職務。
中      華      民      國      九十三    年      九      月   二十九   日
                                臺灣臺中地方法院刑事第四庭
                                        法  官  羅  智  文
右正本證明與原本無異。
如不服本判決，應於判決送達後十日內向本院提出上訴狀，上訴於臺灣高等法院臺中
分院( 須附繕本 )。
附錄論罪科刑法條
刑法第三十條
幫助他人犯罪者，為從犯。雖他人不知幫助之情者，亦同。
從犯之處罰，得按正犯之刑減輕之。
刑法第三百三十九條第一項
意圖為自己或第三人不法之所有，以詐術使人將本人或第三人之物交付者，處五年以
下有期徒刑、拘役或科或併科一千元以下罰金。
